臺灣臺中地方法院刑事判決　　　　　　　96年度易字第3991號
公　訴　人　臺灣臺中地方法院檢察署
被　　　告　甲○○
　　　　　　　　　　現於臺灣臺中看守所羈押中
上列被告因竊盜案件，經檢察官聲請簡易判決處刑（96年度速偵
字第1594號），復經本院改依通常程序審理，本院判決如下：
    主    文
甲○○踰越安全設備竊盜，累犯，處有期徒刑捌月，減為有期徒
刑肆月，如易科罰金，以新臺幣壹仟元折算壹日。
    犯罪事實
一、甲○○有毒品危害防制條例多次、竊盜多次等前科，其中於
    民國（下同）91年間因毒品案件，經本院判處有期徒刑7月
    確定，於92年10月25日縮刑期滿執行完畢（本件已構成累犯
    ），竟不知悔改，復意圖為自己不法之所有，於96年3月19
    日17時許，至臺中縣霧峰鄉○○○路○段250號旁六順水泥製
    品廠，先趁四下無人之際，攀爬踰起該處高約兩公尺用以防
    竊所設之鐵絲圍牆進入後，再徒手竊取乙○○所管領使用之
    農用噴霧器1個（價值約新臺幣3千元），得手後已置於自己
    實力支配之下，將之拆成3節，並拿到旁邊田裡，適為乙○
    ○發現而報警處理，旋於同日17時20分許，為警在現場查獲
    甲○○。
二、案經臺中縣警察局霧峰分局報請臺灣臺中地方法院檢察署檢
    察官偵查後聲請簡易判決處刑，復經本院改依通常程序審理
    。
    理  由
一、本案證據能力之說明
    按「被告以外之人於審判外之陳述，雖不符前4條（指刑事
    訴訟法第159條之1至第159條之4）之規定，而經當事人於審
    判程序同意作為證據，法院審酌該言詞陳述或書面陳述作成
    之情況，認為適當者，亦得為證據」，又「當事人、代理人
    或辯護人於法院調查證據時，知有第159條第1項不得為證據
    之情形，而未於言詞辯論終結前聲明異議，視為有前項之同
    意」，刑事訴訟法第159條之5第1項、第2項亦有明文。本件
    被告就檢察官提出之證據之證據能力，均未於言詞辯論終結
    前聲明異議，自視為同意，合先敘明。
二、訊據被告甲○○對於上揭時地之踰越安全設備竊盜犯行於本
    院坦承不諱，核與證人乙○○於警詢所述相符，並有贓物認
    領保管單、照片6張及現場圖附卷可稽，足認被告自白與事
    實相符，事證明確，被告上揭犯行堪予認定。
三、按籬笆本係因防閑而設，自屬安全設備之一種，究與牆垣係
    用土磚作成之性質有間，最高法院45年臺上字第210號判例
    可資參照；又刑法第321條第1項第2款所謂安全設備，係指
    依社會通常觀念足認為防盜之設備而言，最高法院55年臺上
    字第547號判例亦可參照。查被告本件係攀爬踰越現場設置
    用以防竊之高達2公尺之鐵絲網牆而進入行竊，亦為被告於
    本院陳明在卷，核與被害人乙○○於警詢陳明：該圍牆大約
    兩公尺高，沒有空隙可以進入，竊嫌是借由旁邊圍牆墊腳爬
    牆越入的等語，復有現場照片可佐，該鐵絲網牆既設兩公尺
    高，顯係為防竊之用，且非以土磚作成之牆垣有別，應屬安
    全設備的一種。核被告甲○○所為，係犯刑法第321條第1項
    第2款之踰越安全設備竊盜罪。檢察官之聲請簡易判決處刑
    書雖認被告係成立普通竊盜罪嫌云云，惟本件被告攀爬現場
    鐵絲網牆進入行竊，應係成立踰越安全設備竊盜罪，已如前
    述，原處刑書所載顯係有誤，復經蒞庭檢察官當庭變更起訴
    法條為踰越安全設備竊盜罪，併此敘明。再被告前於91年間
    因毒品案件，經本院判處有期徒刑7月確定，於92年10月25
    日縮刑期滿執行完畢，有臺灣臺中地方法院檢察署刑案資料
    查註紀錄表在卷可佐，其於5年以內故意再犯本件有期徒刑
    以上之本罪，為累犯，應依刑法第47條第1項規定加重其刑
    。爰審酌有毒品危害防制條例多次、竊盜多次前科，素行不
    良，其正值青年，未思以勞力獲取報酬，竟起意行竊，再考
    其所為犯行對被害人所致之危害，及其犯行之手段、方法，
    又其犯後尚知坦承犯行，顯知悔悟等一切情狀，量處如主文
    所示之刑。再中華民國96年罪犯減刑條例業於96年7月4日公
    布，並自96年7月16日施行，該條例第2條第1項第3款明文規
    定：「犯罪在中華民國96年4月24日以前者，除本條例另有
    規定外，依下列規定減刑：三、有期徒刑、拘役或罰金，減
    其刑期或金額二分之一」，再同條例第3條則規定經宣告死
    刑、無期徒刑或逾有期徒刑1年6月之刑而不予減刑之罪名，
    查本件被告之犯罪時間，係在96年4月24 日以前，且本件宣
    告刑均為有期徒刑1年6月以下，非屬上揭減刑條例第3條規
    定不予減刑之情形，故依上開規定，被告所犯上開罪名之刑
    度，應減其刑期2分之1，並諭知易科罰金之折算標準。
據上論斷，依刑事訴訟法第452條、第321條第1項第2款、第47條
第1項、第41條第1項前段，中華民國96年罪犯減刑條例第2條第1
項第3款、第7條、第9條，判決如主文。
中　　華　　民　　國　　96　　年　　8 　　月　　13　　日
                        臺中地方法院刑事第十庭
                            法　官　 黃  家  慧
上正本證明與原本無異。
如不服本判決，應於送達後十日內向本院提出上訴狀（須附繕
本），上訴於台灣高等法院台中分院。
                            書記官   陳  靖  騰
中　　華　　民　　國　　96　　年　　8 　　月　　13　　日
附錄論罪科刑法條
中華民國刑法第321條第1項第2款
犯竊盜罪而有左列情形之一者，處 6 月以上、 5 年以下有期徒
刑：
二  毀越門扇、牆垣或其他安全設備而犯之者。
